臺灣臺北地方法院交通事件裁定　　　　 96年度交聲字第841號
原處分機關　臺北市交通事件裁決所
異　議　人
即受處分人　甲○○
上列異議人即受處分人因違反道路交通管理處罰條例案件，對於
臺北市交通事件裁決所中華民國96年5月4日所為之處分（原處分
案號：北市裁四字第裁22-AEV327263號），聲明異議，本院裁定
如下：
    主  文
異議駁回。
    理  由
一、按駕駛人駕駛汽車，應遵守道路交通標誌、標線、號誌之指
    示，道路交通安全規則第90條前段定有明文。而道路交通標
    誌標線號誌設置規則第206條第5款第1目規定「圓形紅燈」
    之行車管制號誌係表示禁止車輛通行，並不得超越停止線或
    進入路口。又汽車駕駛人，行經有燈光號誌管制之交岔路口
    闖紅燈者，處新臺幣（下同）1,800元以上5,400元以下罰鍰
    ；汽車駕駛人有第53條所規定之情形者，除依原條款處罰鍰
    外，並予記違規點數3點，道路交通管理處罰條例第53條第1
    項、第63條第1項第3款分別定有明文。再按行為人有本條例
    之情形者，應填製舉發違反道路交通管理事件通知單，並於
    被通知人欄予以勾記，其通知聯依下列規定辦理：一、…拒
    絕簽章者，仍應將通知聯交付該駕駛人或行為人收受，並記
    明其事由及交付之時間；拒絕收受者，應告知其應到案時間
    及處所，並記明事由與告知事項，視為已收受，此為違反道
    路交通管理事件統一裁罰基準及處理細則第11條第1項第1款
    所明定。
二、本件異議人即受處分人甲○○於民國96年2月5日13時37分許
    ，駕駛車牌號碼AWM-722號重型機車，行經臺北市○○○路
    有行車管制號誌之路口時，面對遵行方向之號誌係禁止車輛
    通行，不得超越停止線或進入路口之「圓形紅燈」行車管制
    號誌，竟未遵守該行車管制號誌之指示，駕車闖紅燈左轉行
    駛，適為在該處執勤之員警乙○○發現並予攔停，以受處分
    人有闖紅燈之違規行為掣單舉發，惟受處分人拒簽收員警開
    立之舉發通知單，經員警告知其應到案時間及處所，並記明
    事由與告知事項，依違反道路交通管理事件統一裁罰基準及
    處理細則第11條第1項第1款規定，視為受處分人已收受該通
    知單。嗣受處分人於應到案日期前向原處分機關提出申訴，
    經原處分機關函請舉發單位調查結果，仍認受處分人有上述
    違規行為，原處分機關乃依道路交通管理處罰條例第53條第
    1項、第63條第1項第3款（原處分漏載第3款），及違反道路
    交通管理事件統一裁罰基準表等規定，裁處受處分人罰鍰
    4,500元，並記違規點數3點。
三、訊據受處分人固坦承有於上揭時間駕駛上揭車號重型機車行
    經前述路口之事實，惟否認有違規之行為，辯稱：伊並未收
    到罰單，且執勤員警當時並無出示其證件，還扣押伊之行照
    、駕照，並離開案發現場，其執勤有嚴重瑕疵云云。經查：
（一）依違反道路交通管理事件統一裁罰基準及處理細則第11條
      第1項第1款規定：「當場舉發者，應填記駕駛人或行為人
      姓名、性別、出生年月日、地址、身分證統一編號及車主
      姓名、地址、車牌號碼、車輛種類。被查獲之駕駛人或行
      為人為受處分人時，應於填記通知單後將通知聯交付該駕
      駛人或行為人簽名或蓋章收受之；拒絕簽章者，仍應將通
      知聯交付該駕駛人或行為人收受，並記明其事由及交付之
      時間；拒絕收受者，應告知其應到案時間及處所，並記明
      事由與告知事項，視為已收受」，本件證人既已依上開規
      定辦理，則本件舉發通知單視為受處分人已經收受，是本
      件受處分人明知應於15日內到案，仍逾越應到案日期60日
      以上未繳納罰鍰之情，亦堪認定。至於受處分人辯稱值勤
      員警執勤有嚴重瑕疵等語，核與本件異議人交通違規之事
      實無涉，此部分純屬員警執法是否過當而涉及行政懲戒責
      任之問題，附此敘明。
（二）受處分人於上述時、地駕駛車號AWM-722號重型機車闖紅
      燈行駛之違規事實，業據證人即開單告發之員警乙○○於
      本院96年9月3日調查時，以具結擔保其供述之真實性並在
      負擔偽證罪之心理處罰狀態下證稱：「（請說明開立該違
      規通知單之過程？）當時我是巡邏勤務，我和同仁各騎乘
      一部機車，走愛國東路東向西方向行駛，行經教廷大使館
      處，跟我一起巡邏之同仁停下來簽到，當時東西向是綠燈
      ，受處分人當時從金華街183巷由南往西直接左轉愛國東
      路79巷那個路口，我有看到，我看到後就追上去，在靠近
      中華電信門口把受處分人攔下，我是騎機車去攔他，我就
      告知他剛才紅燈左轉違規，請他出示駕照行照，他就說他
      沒有違規，而且他看警察都是這麼走的，也不願意出示駕
      照行照，我還是請他出示證件，他還是不願意，我告知他
      若還是不願意，我除開紅燈右轉之外，會另外開立拒絕出
      示證件受檢，他才拿證件出來給我看，我要跟他告發時，
      因為那個路口我不熟，且距離現場不遠，大約有100公尺
      ，我是騎警用機車，穿警察制服，有配槍及無線電，且我
      有跟受處分人告知，因為路口名字我要填寫正確，我有請
      他跟我去違規路口確認，但他不願意，然後我就請他在原
      地稍等，我過去違規路口看一下馬上回來，然後我拿著他
      的證件就過去看，大約1分鐘左右，我又回到現場，跟他
      直接開單告發，開單告發以後我問他要不要簽收這個紅單
      ，他不願意，他說沒有違規，所以我在紅單上有加註他不
      願意簽收紅單。另他說他在現場等我半個小時全部說謊，
      因為這個過程中我完全都有錄音，大約10幾分鐘。」等語
      明確。又按交通警察摯單舉發違反道路交通管理處罰條例
      所列之違規事實，本質上為行政處分，係公務員基於職務
      上之權力，依法就特定之具體事件所為之具公法上效果之
      單方面行政行為，基於公務員為公法上行為具有公信力之
      原則，該行政行為當可被推定為真正，其據以依法處分之
      事實認定亦為正確無誤。又證人不過適巧在該處執行勤務
      ，其與受處分人既不相識，又無前隙，應無故意設詞舉發
      受處分人之虞。衡諸證人乙○○乃為原處分機關所認定受
      處分人有上開違規行為之原證人，其並到庭在本院法官面
      前以言詞供述本件訴訟上之待證事實即受處分人有上揭違
      規事實，因證人所言詳實，本院由其上開供述已得有受處
      分人確有上揭違規行為之心證，且於本件卷存證據資料內
      並無任何積極證據足以證明證人上揭供述係屬虛偽，亦無
      有足以令人顯信供述為不可採之品性證據或前科證據存在
      ，本院自不得僅以證人為本件開單告發受處分人之員警而
      全盤抹煞其在訴訟上所具有之原證人資格。受處分人上述
      辯解，不足為其有利之認定。
（三）本件事證明確，受處分人駕駛前揭重型機車闖紅燈之違規
      行為，堪予認定。
四、綜上所述，受處分人確有在前揭時、地違規闖紅燈之事實，
    從而原處分機關依前揭道路交通管理處罰條例第53條、第63
    條第1項第3款及違反道路交通管理事件統一裁罰基準表規定
    ，以受處分人駕駛該部汽車行經有燈光號誌管制之交岔路口
    闖紅燈，裁處罰鍰4,500元，並予記違規點數3點，核無違誤
    ，本件受處分人之異議為無理由，自應將其異議駁回。
據上論斷，應依道路交通案件處理辦法第19條，裁定如主文。
中　　華　　民　　國　　96　　年　　9 　　月　　14　　日
　　　　　　　　　交通法庭法  官  曾正龍
以上正本證明與原本無異。
如不服本裁定，應於送達後5日內，向本院提出抗告狀。
                          書記官  彭自青
中　　華　　民　　國　　96　　年　　9 　　月　　20　　日
